臺灣新北地方法院三重簡易庭民事判決
110年度重簡字第2235號
原      告  王之軍  
被      告  陳秀仁  
            周則宇  

            彭家慧  


上列當事人間請求損害賠償事件，本院於民國111年1月27日言詞
辯論終結，判決如下：
　　主　    文
一、被告應連帶給付原告新臺幣（下同）288,612元，及被告陳
    秀仁自民國110年10月28日起、被告周則宇自110年11月9日
    起、被告彭家慧自111年1月7日起，均至清償日止，按年息5
    ％計算之利息。
二、訴訟費用由被告連帶負擔。
三、本判決得假執行。
    事  實 及 理 由
一、被告周則宇經合法通知，未於言詞辯論期日到場，核無民事
    訴訟法第386條所列各款情形，爰依原告之聲請，由其一造
    辯論而為判決。
二、原告主張：
　㈠原告經由臉書FB投資廣告面連結至LINE帳號名為寧寧之帳號
    ，經寧寧介紹平台「BIT-TO科技金融」（網址http://www.8
    bito.com），稱只要加入投資，即可獲利達約一倍，惟負擔
    獲利部份30％作為傭金，便轉介其公司主任，LINE帳號名為
    吳啟任之人。經吳啟任解說後，原告於民國109年6月24日先
    行以ATM轉帳3萬元整至被告彭佳慧名下臺灣銀行帳號000000
    0000000號，由吳啟任以LINE電話通聯教學操作買賣外幣，
    完成操作買賣後，原告共計損失25712元。吳啟任再稱交其
    公司套用程式軟體代為操作方式，以20萬元投資金為計算，
    列出試算公式，如其操作完畢後，資產獲利加本金大約會介
    於398,000元至458,000元間，扣除本金20萬元，再扣除30％
    傭金即為淨利。原告不疑有他，聽取說明後於6月30日匯款
    現金20萬於「BIT-TO科技金融」公司客服所提供之被告陳秀
    仁名下臺灣中小企業銀行永春分行帳號00000000000號帳戶
    。完成臨櫃匯款後便將投資網站之帳號密碼交予吳啟任代為
    操作買賣貨幣。吳啟任於109年7月2日代為操作貨幣買賣後
    ，通知原告原本資金已由20萬元獲利後為409,850元，吳啟
    任即請求代為操作之傭金62,900元，並提供匯款帳戶即被告
    周則宇名下中國信託銀行頭份分行帳號000000000000號帳戶
    ，原告於109年7月3日完成臨櫃匯款62,900元作為代操作貨
    幣買賣之傭金。
　㈡詎料，109年7月6日原告欲提領帳號內資金409,850元時，「B
    IT-TO科技金融」公司客服竟告知因使用掛單交易程式並非
    屬於其旗下協力廠商所屬系統及被其引擎方程式查到使用不
    當程式去做打水套利交易，拒絕原告提領。原告方驚覺受騙
    即刻前往台北市萬華分局報案，原告因被告等人提供帳戶及
    密碼之幫助詐欺取財及幫助洗錢之犯行，而受有共計有288,
    612元之財產上損失，爰依侵權行為法律關係提起本件訴訟
    。
　㈢聲明：被告應連帶給付原告288,612元及自起訴狀繕本送達被
    告之翌日起至清償日止，按年息5％計算之利息。
三、被告之答辯：
　㈠被告陳秀仁部分：我本身也是受害者，刑事我也被判刑了。
    原告也要負責，天底下沒有暴利的事情，原告也有過錯。我
    現在也沒有能力賠償。並聲明：請求駁回原告之訴。 
　㈡被告彭家慧部分：我現在沒有工作，我精神方面有疾病。我
    們也受到法律的制裁，我沒有錢，我也沒有拿到原告的錢，
    我們也是被騙，並聲明：請求駁回原告之訴。 
　㈢被告周則宇經合法通知，未於言詞辯論期日到場，亦未提出
    書狀為任何聲明或陳述。
四、本院之判斷：
　㈠原告主張被告三人，明知提供帳戶供他人使用可能遭詐欺集
    團利用作為詐欺取財之犯罪目的，仍基於幫助他人詐欺之不
    確定故意，被告彭家慧提供其名下臺灣銀行帳號0000000000
    000號、被告陳秀仁提供其名下臺灣中小企業銀行帳號00000
    000000號帳戶、被告周則宇周則宇名下中國信託商業銀行帳
    號000000000000號帳戶提供予他人使用，致其因此遭詐欺集
    團以前揭手法詐騙，而受有288,612元之財產上損失一情，
    業據其提出LINE用戶名稱「寧寧」、「吳啟任」之用戶主頁
    截圖、「BIT-TO科技金融」網頁截圖、原告之兆豐國際商業
    銀行（下稱兆豐銀行）存摺內頁影本、原告與吳啟任之通訊
    軟體LINE對話截圖、兆豐銀行匯款申請書、被告周則宇中國
    信託商業銀行存簿封面、報案三聯單、被告彭家慧之臺灣新
    北地方檢察署檢察官聲請簡易判決處刑書、被告周則宇遭臺
    灣高雄地方檢察署通緝之通緝書、被告陳秀仁之臺灣新北地
    方檢察署檢察官移送併辦意旨書等件為憑（本院卷第17至53
    頁、第73至76頁），並有本院110年度金簡字第76號刑事判
    決處被告陳秀仁幫助犯詐欺取財罪，處拘役40日，並得易科
    罰金確定在案，足見原告上開主張，核屬有據。
　㈡按因故意或過失，不法侵害他人之權利者，負損害賠償責任
    ；數人共同不法侵害他人之權利者，連帶負損害賠償責任。
    不能知其中孰為加害人者亦同。造意人及幫助人，視為共同
    行為人，民法第184條第1項前段、第185條分別定有明文。
    經查，被告陳秀仁雖辯稱其也是受害者、被告彭家慧辯稱其
    並未拿到詐騙所得，然金融帳戶與存戶個人財產權益之關係
    密切，屬個人儲蓄理財工具，具專屬性及隱私性，將存摺、
    提款卡交付他人並告知密碼，等同容任他人任意使用帳戶存
    提款項，他人如何使用即非原存戶所能控制，即便被用以作
    為「人頭帳戶」亦非不能想像之事，是其提供上開帳戶之存
    摺、提款卡、密碼等資料予他人，已有過失，而其等提供帳
    戶資料之行為，使詐欺集團藉此作為收取詐騙款項之用，均
    為促成原告財物損失之助力行為，自應視為原告所受上開損
    失之共同侵權行為人，就被告與他人共同故意不法侵害原告
    之財產權，造成原告受有損害，揆諸上開規定，自應連帶負
    損害賠償責任。
　㈢又按損害之發生或擴大，被害人與有過失者，法院得減輕賠
    償金額，或免除之，民法第217 條第1 項定有明文。所謂被
    害人與有過失，須其行為係損害之共同原因，且其過失行為
    並助成損害之發生或擴大者，始屬相當。而加害人抗辯被害
    人與有過失者，應就此事實負舉證責任。被告雖另主張天底
    下沒有暴利的事情，原告也有過錯云云，然觀其陳述僅為主
    觀上之臆測，原告係因受詐欺集團成員施行詐術致陷於錯誤
    而匯款至被告提供之帳戶內，原告所為係被詐欺之被害行為
    ，而非詐欺之原因行為，復被告並未就原告有何過失進行具
    體之舉證，就其所辯，尚非可採。至就被告陳秀仁、彭家慧
    稱現無賠償能力，僅係履行能力問題，不影響其因前揭侵權
    行為所負之賠償責任，是被告所辯，礙難為被告有利之判斷
    。
　㈣從而，原告本於侵權行為損害賠償之法律關係，請求被告給
    付如主文第1項所示之金額，及被告陳秀仁自110年10月28日
    （本院卷第65頁）起、被告周則宇自110年11月9日（本院卷
    第67頁）起、被告彭家慧自111年1月7日（本院卷第101頁）
    起，均至清償日止，按年息5％計算之利息，為有理由，應予
    准許。
五、本件係就民事訴訟法第427條第1項訴訟適用簡易程序所為被
    告敗訴之判決，依同法第389條第1項第3款規定，應依職權
    宣告假執行。原告所為宣告假執行之聲請，僅在促使法院為
    此職權之行使，本院自不受其拘束，仍應逕依職權宣告假執
    行，惟此部分聲請既已依職權宣告，無再命原告提供擔保之
    必要，此部分不另為准駁之諭知。
六、訴訟費用負擔依據：民事訴訟法第78條。
中    華    民    國   111    年    2     月    17    日
                  三重簡易庭  法  官  王凱俐
以上正本係照原本作成。
如不服本判決，應於送達後20日內，向本院提出上訴狀並表明上
訴理由，如於本判決宣示後送達前提起上訴者，應於判決送達後
20日內補提上訴理由書（須附繕本）。
如委任律師提起上訴者，應一併繳納上訴審裁判費。
中    華    民    國   111    年    2     月    17    日
                              書記官  林穎慧